最高法院刑事判決　　　　　　九十六年度台上字第四六一八號
上　訴　人　甲○○
上列上訴人因違反毒品危害防制條例案件，不服台灣高等法院高
雄分院中華民國九十六年六月二十一日第二審判決（九十六年度
上訴字第九五三號，起訴案號：台灣高雄地方法院檢察署九十三
年度偵字第一八五八二號），提起上訴，本院判決如下：
    主  文
上訴駁回。
    理  由
一、販賣第二級毒品部分：
按刑事訴訟法第三百七十七條規定：上訴於第三審法院，非以判
決違背法令為理由，不得為之。是提起第三審上訴，應以原判決
違背法令為理由，係屬法定要件。且必須依據卷內資料為具體之
指摘，並足據以辨認原判決已具備違背法令之形式，始屬相當。
本件原判決依憑上訴人甲○○承認提供第二級毒品甲基安非他命
予綽號「秋菊」、「宏仔」、「偉仔」、「阿佳」、詹其偉等人
，並向渠等收取金錢等情，並有通訊監察書、監聽譯文在卷可稽
。而扣案之甲基安非他命八包經送鑑驗結果確實係甲基安非他命
，有內政部警政署刑事警察局民國九十三年十月二十二日刑鑑字
第０九三０一九一一八九號鑑驗通知書附卷可按。復有扣案之甲
基安非他命（總淨重二六‧六六公克，驗後淨重二六‧四三公克
）可資佐證。再查上訴人於偵查中供稱：「詹其偉」曾抱怨過伊
給之毒品重量不足等情，核與證人邱敬倫於偵查中結證：「（問
有沒有曾經聽過詹其偉在抱怨甲○○賣他的毒品重量不足？）有
」等語相符，及觀諸附卷之通訊監察譯文，上訴人與「詹其偉」
之電話通話，亦確有就所給毒品之數量是否短少而有所爭執，足
證「詹其偉」應係向上訴人購買第二級毒品甲基安非他命，否則
上訴人既係無償提供與「詹其偉」，「詹其偉」又豈會於無償收
受上訴人所給予之第二級毒品甲基安非他命後，再與上訴人爭執
所給之數量有所不足，顯於常情有違。因而撤銷第一審關於上訴
人部分科刑判決，改判論處上訴人連續販賣第二級毒品，累犯，
處有期徒刑九年（及轉讓第二級毒品，處有期徒刑一年，該部分
欠理由），已詳敘其所憑之證據及認定之理由。並說明上訴人所
辯我都是以成本價將甲基安非他命轉讓予「秋菊」、「宏仔」、
「偉仔」、「阿佳」、詹其偉等人，並無販賣甲基安非他命營利
之情事云云，何以不足採信。從形式上觀察，並無違背法令之情
形存在。再查原判決已就上訴人係以新台幣（下同）一萬八千元
向綽號「阿弟」之人購得約三七‧五公克之事實，亦據上訴人於
第一審準備程序中供明在卷，則其向綽號「阿弟」之人所購得之
每公克單價為四百八十元，然依其於偵訊中係稱綽號「秋菊」之
人曾經向伊買過一公克一千五百元，「宏仔」向伊拿半錢即一‧
七五公克，詹其偉則向其拿三次以上，半錢價格二千五百元，一
錢價格四千五百元等語，所售出之單價顯高於其購入之價格，已
足認其有營利之意圖；參以販賣第二級毒品甲基安非他命之刑責
甚重，且查緝甚嚴，風險甚高，上訴人販賣第二級毒品甲基安非
他命之犯行係分別對「秋菊」、「宏仔」、「偉仔」、「阿佳」
、「詹其偉」等數人為之，若無利可圖，上訴人豈有一再甘冒被
查緝法辦重刑之危險，平白轉手他人之可能，益足認上訴人販賣
第二級毒品甲基安非他命予「秋菊」等人，確有營利之意圖，於
理由詳加論述說明，尚無理由不備及採證違法。上訴意旨執此指
摘原判決違法，尚非上訴第三審之適法理由。再按刑事訴訟法第
三百七十九條第十款所稱應調查之證據，係指與待證事實有重要
關係，在客觀上認為應行調查者而言。上訴人於警詢固供稱其毒
品來源是向一位綽號「阿弟」者所購買，員警固於卷附行動電話
0000000000與0000000000之通訊譯文，將
乙方註記為「弟哥」，但僅有綽號，員警尚無從因此查獲其人，
原判決未認定上訴人供出毒品來源，尚不能指為違法。上訴意旨
執此指摘原審調查未盡，亦非合法之上訴理由。又查犯罪事實之
認定及證據之取捨，乃事實審法院之職權，且法院憑以認定犯罪
事實之證據，並不以直接證據為限，即綜合各種證據，本於推理
作用，為其認定犯罪事實之基礎，如不違背經驗法則與論理法則
，即不得指為違法，而據為上訴第三審之理由。原判決綜合各種
證據，認定上訴人有上揭犯行，與經驗法則或論理法則尚無違背
。其餘上訴意旨，就原判決已說明之事項或屬原審採證認事職權
之適法行使，任意指摘有不適用法則、適用不當，理由不備之違
法，且仍為單純事實之爭執，難謂為適法之第三審上訴理由。依
前揭說明，其此部分上訴違背法律上之程式，應予駁回。
二、轉讓第二級毒品部分：
查第三審上訴書狀，應敘述上訴之理由，其未敘述者，得於提起
上訴後十日內補提理由書於原審法院，已逾上述期間，而於第三
審法院未判決前仍未提出上訴理由書狀者，第三審法院應以判決
駁回之，刑事訴訟法第三百八十二條第一項、第三百九十五條後
段規定甚明。本件上訴人轉讓第二級毒品部分，不服原審判決，
於九十六年七月六日提起上訴，並未敘述理由，迄今逾期已久，
於本院未判決前仍未提出，依上開規定，其此部分上訴自非合法
，應予駁回。
據上論結，應依刑事訴訟法第三百九十五條，判決如主文。
中　　華　　民　　國　九十六　年　　八　　月　二十四　日
                      最高法院刑事第九庭
                          審判長法官  洪　清　江
                                法官  石　木　欽
                                法官  李　伯　道
                                法官  林　勤　純
                                法官  陳　晴　教
      本件正本證明與原本無異
                                      書  記  官
中　　華　　民　　國　九十六　年　　八　　月  三十一  日
　　　　　　　　　　　　　　　　　　　　　　　　　　　ｚ
